【裁判字號】    90,上易,379
【裁判日期】    900404
【裁判案由】    竊盜
【裁判全文】
臺灣高等法院高雄分院刑事判決                      九十年度上易字第三七九號
    上  訴  人
    即  被  告  乙○○
右上訴人因竊盜案件，不服臺灣屏東地方法院八十九年度易字第一０二七號，中華民
國八十九年十月二十三日第一審判決（起訴案號：臺灣屏東地方法院檢察署八十九年
度偵字第三九七三號）提起上訴及移送併辦（同署九十年度偵字第一一四六號），本
院判決如左：
    主  文
原判決撤銷。
乙○○共同連續攜帶兇器竊盜，累犯，處有期徒刑捌月。
    事  實
一、乙○○於民國七十六年間曾因違反懲治盜匪條例案件，經判處有期徒刑十五年確
    定，嗣減刑為有期徒刑十一年六月確定，於八十四年四月二十一日縮短刑期假釋
    出監，迨至八十七年九月十七日縮刑假釋期滿，未經撤銷假釋，詎不知悛悔，先
    於八十九年七月五日下午，騎乘機車上載蔡天祥（業經原審判處有期徒刑六月，
    緩刑三年確定在案），行經屏東縣萬丹鄉○○村○○段一一三之三號甲○○所植
    玉米園時，二人竟基於共同意圖為自己不法所有之犯意聯絡，推由蔡天祥持甲○
    ○置於玉米園工寮內客觀上具有行兇危險性之兇器割草刀一把割取玉米，乙○○
    則將割下玉米裝入袋中，共同竊取甲○○所植玉米八十穗，嗣於同日下午六時十
    分許，經甲○○發覺而報警查獲。又乙○○於同年十二月二十七日向林正乾借得
    之車號ＷＯＵ─八五二號（引擎號碼ＧＧ０六五七五九號）機車一輛，因於同年
    月二十八日發生車禍撞毀，為歸還機車，竟承前揭為自己不法之所有意圖之概括
    犯意，續於同年月二十九日上午九時許，在屏東縣新園鄉新東村高屏溪旁竊取未
    掛車牌、鑰匙仍插在電門上之蔡麗珠所有車號ＴＸＭ─五一八號（引擎號碼ＧＧ
    一七一八六０號）機車，得手後並將林正乾所有之上開機車車牌取下，懸掛於所
    竊得之蔡麗珠所有上開機車上，佯為林正乾之機車，於九十年一月一日騎至林正
    乾家以為歸還，嗣於九十年一月二十九日上午十時十分許，為警在林正乾住處前
    查獲。
二、案經甲○○訴由屏東縣警察局屏東分局報請臺灣屏東地方法院檢察官偵查起訴及
    移送併案審理。
    理  由
一、右開事實，上訴人即被告乙○○除辯稱：所竊玉米數量並沒有八十穗那麼多，只
    有三十幾穗，是用折的不是用割的云云外，餘均供認不諱，經查：（一）被告乙
    ○○與同案被告蔡天祥共同竊取玉米一節，業據彼等二人於警訊中供述綦詳（參
    見警訊卷第二頁背面、第四頁背面），核與告訴人甲○○於警、偵訊及原審指訴
    失竊情節及證人即取締竊取玉米之員警劉志純於原審結證：接到告訴人報案前往
    玉米園時，見到被告手中拿了近八十穗的玉米，玉米是被利器割下來的等語相符
    （參見原審卷第三二頁），且有現場照片六幀及贓物領據附卷可稽。被告所辯核
    屬避重就輕之詞，不足採信。（二）被告歸還予證人林正乾之上開贓車，係被害
    人蔡麗珠所有，於上述時地失竊一節，業據被害人於警訊時證述明確，核與證人
    林正乾於警訊及本院審理時證稱：查獲之上開贓車是被告放在伊住處的，九十年
    一月一日被告還車時，伊沒有遇到被告，伊借被告的機車與查獲之贓車，二者廠
    牌、型式均相同，所以不知道該車是贓車，伊於九十年一月五日騎乘時發現車子
    有比較新，鎖和機車不同，有想要問被告，但找不到被告等語一致，復有贓物領
    據及車輛竊盜、車牌失竊資料個別查詢報表各一紙在卷可按。被告此部分自白，
    核與事實相符，自得執為被告有罪之證據。（三）綜上所述，被告連續竊盜，事
    證明確，犯行洵堪認定。
二、按割草刀鋒利無比，有持以行兇之可能，客觀上足對人之身體、生命造成危險，
    自屬兇器之一種。核被告乙○○所為，第一次係犯刑法第三百二十一條第一項第
    三款攜帶兇器竊盜罪，第二次係犯同法第三百二十條第一項之普通竊盜罪。被告
    就加重竊盜犯行，與同案被告蔡天祥二人間有犯意聯絡及行為分擔，為共同正犯
    。被告先後二次竊盜犯行，時間緊接，方法相同，觸犯構成要件相同之罪，顯係
    基於概括犯意為之，為連續犯，依刑法第五十六條之規定，以一罪之刑法第三百
    二十一條第一項第三款攜帶凶器竊盜罪論，並加重其刑。被告於七十六年間曾因
    違反懲治盜匪條例案件，經判處有期徒刑十五年確定，嗣減刑為有期徒刑十一年
    六月確定，於八十四年四月二十一日縮短刑期假釋出監，迨至八十七年九月十七
    日縮刑假釋期滿，未經撤銷假釋，其未執行之刑，以已執行論，有臺灣高等法院
    被告全國前案紀錄表可佐，其於五年內再犯本件有期徒刑以上之罪，為累犯，應
    依刑法第四十七條加重其刑。檢察官雖未就被告上揭竊取蔡麗珠所有機車犯行予
    以起訴，惟此部分與起訴部分有連續犯之裁判上一罪關係，為起訴效力所及，本
  院自應併予審究。另被告於八十八年七月一日下午一時許，在屏東縣新園鄉○○
    路菜市場竊取孫美雀所有ＷＬＬ－０九一號機車之犯行，業經本院九十年度上易
    字第三０六號判決竊盜罪刑在案，與本案犯罪時間相隔一年，難認基於概括犯意
    為之，無連續犯裁判上一罪關係，附此明。
三、原審以被告罪證明確，予以論科，固非無見，惟查：被告於八十九年十二月二十
    九日之竊取蔡麗珠所有機車之犯行，由台灣屏東地方法院檢察署檢察官移送併辦
    ，原審未及審究，自有未洽；被告仍執陳詞上訴，並稱原審量刑過重，指摘原判
    決不當，雖無理由，惟原判決既有可議，自應由本院撤銷改判。爰審酌被告犯後
    坦承竊盜犯行、態度尚佳，年當青壯不以正道取利，犯罪所得非鉅，犯後甚表悔
    意等一切情狀，量處如主文第二項所示之刑。被告持以犯加重竊盜罪之割草刀，
    雖為犯罪所用，但非屬違禁物，亦非被告所有，業據被告供承在卷，爰不為沒收
    之諭知。
據上論結，應依刑事訴訟法第三百六十九條第一項前段、第三百六十四條、第二百九
十九條第一項前段，刑法第二十八條、第五十六條、第三百二十一條第一項第三款、
第四十七條，判決如主文。
本案經檢察官朱文彬到庭執行職務。
中    華    民    國      九十      年       四       月        四      日
                              臺灣高等法院高雄分院刑事第一庭
                                  審判長法官  翁慶珍
                                        法官  李春昌
                                        法官  周賢銳
右正本證明與原本無異。
不得上訴。
                                      書記官  黃琳群
中    華    民    國      九十      年       四       月        九      日
附錄本案論罪科刑法條：
刑法第三百二十一條第一項第三款
犯竊盜罪而有左列情形之一者，處六月以上五年以下有期徒刑：
三、攜帶兇器而犯之者。
                                                                        Ｑ


司法院資訊處製作；財團法人民間司法改革基金會備份。
